de: Eingabe-/Ausgabeanschlüsse: AUX; Audioausgang; Kopfhöreranschluss; Eingangsbuchse; Ausgangsbuchse; USB; Sonstiges
cs: Vstupní/výstupní porty: AUX; Audiovýstup; Konektor sluchátek; Vstupní konektor; Výstupní konektor; USB; Jiné
nb: Inn-/utgangsporter: AUX; Lydutgangsformat; Hodetelefonkontakt; Inngangskontakt; Utgangskontakt; USB; Annet
es: Puertos de entrada o salida: Auxiliar; Salida de audio; Conector para auriculares; Conector de entrada; Conector de salida; USB; Otros
sv: In-/utgångsportar: AUX; Ljudutgångar; Hörlursuttag; Ingång; Utgång; USB; Övrigt
da: Input/output-porte: AUX; Lydudgang; Hovedtelefonstik; Indgangsstik; Udgangsstik; USB; Andet
fr: Ports d’entrée/sortie: AUX; Sortie audio; Prise casque; Prise d’entrée; Prise de sortie; USB; Autre
it: Porte di ingresso/uscita: AUX; Uscita audio; Spinotto per cuffie; Spinotto di ingresso; Spinotto di uscita; USB; Altro
zh-TW: 輸入/輸出埠: AUX; 音訊輸出; 耳機插孔; 輸入插孔; 輸出插孔; USB; 其他
ko: 입력/출력 포트: AUX; 오디오 출력; 헤드폰 잭; 입력 잭; 출력 잭; USB; 기타
zh-CN: 输入/输出端口: AUX; 音频输出; 耳机插孔; 输入插孔; 输出插孔; USB; 其他
en: Input/Output ports: AUX; Audio output; Headphone jack; Input jack; Output jack; USB; Other
fi: Tulo-/lähtöportit: AUX; Audiolähtö; Kuulokeliitäntä; Tulojakki; Lähtöjakki; USB; Muu
vi: Cổng đầu vào/đầu ra: AUX; Đầu ra âm thanh; Giắc cắm tai nghe chụp tai; Giắc cắm đầu vào; Giắc cắm đầu ra; USB; Khác
pl: Porty wejścia/wyjścia: AUX; Wyjście audio; Gniazdo słuchawkowe; Gniazdo wejściowe; Gniazda wyjściowe; USB; Inne
el: Θύρες εισόδου/εξόδου: AUX; Έξοδος ήχου; Υποδοχή ακουστικών; Υποδοχή εισόδου; Υποδοχή εξόδου; USB; Άλλο
hu: Bemeneti/Kimeneti portok: AUX; Audiokimenet; Fejhallgató-csatlakozó; Bemeneti csatlakozó; Kimeneti csatlakozó; USB; Egyéb
sl-SI: Vhodno/izhodna vrata: AUX; Avdio izhod; Priključek za slušalke; Vhodni priključek; Izhodni priključek; USB; Drugo
ro-RO: Porturi de intrare/ieșire: AUX; Ieșire audio; Mufă pentru căști; Mufă de intrare; Mufă de ieșire; USB; Altele
hr-HR: Ulazno/izlazni priključci: AUX; Audioizlaz; Priključak za slušalice; Ulazni priključak; Izlazni priključak; USB; Ostalo
pt-PT: Portas de entrada/saída: AUX; Saída de áudio; Entrada para auscultador; Conector de entrada; Conector de saída; USB; Outro
ja: 入出力ポート: AUX; オーディオ出力; ヘッドフォン端子; 入力端子; 出力端子; USB; その他
pt-BR: Portas de entrada/saída: AUX; Saída de áudio; Entrada para fone de ouvido; Conector de entrada; Conector de saída; USB; Outro
th: พอร์ตขาเข้า/ขาออก: AUX; เอาต์พุตเสียง; แจ็คหูฟัง; แจ็คอินพุต; แจ็คเอาต์พุต; USB; อื่นๆ
bg-BG: Портове за вход/изход: AUX; Аудио изход; Жак за слушалки; Входен жак; Изходен жак; USB; Други
ru: Порты ввода/вывода: AUX; Аудиовыход; Разъем для наушников; Входной разъем; Выходной разъем; USB; Другой
lt-LT: Įvesties / išvesties prievadai: AUX; Garso išvestis; Ausinių lizdas; Įvesties lizdas; Išvesties lizdas; USB; Kita
tr: Giriş/Çıkış Bağlantı Noktaları: AUX; Ses çıkışı; Kulaklık girişi; Giriş jakı; Çıkış jakı; USB; Diğer
sk-SK: Vstupné/výstupné porty: AUX; Zvukový výstup; Konektor pre slúchadlá; Vstupný konektor; Výstupný konektor; USB; Iné
nl: Invoer-/uitvoerpoorten: AUX; Audio-uitgang; Koptelefoonaansluiting; Ingang; Uitgang; USB; Andere